臺灣桃園地方法院刑事判決　　　　　 100年度審易字第1125號
公　訴　人　臺灣桃園地方法院檢察署檢察官
被　　　告　黃勝昇
上列被告因詐欺等案件，經檢察官提起公訴（100 年度偵字第88
19號），被告就被訴事實為有罪之陳述，經本院合議庭裁定改由
受命法官獨任進行簡式審判程序審理，判決如下：
    主      文
黃勝昇竊盜，累犯，處有期徒刑肆月，如易科罰金，以新臺幣壹
仟元折算壹日；又意圖為自己不法之所有，以詐術使人將本人之
物交付，累犯，處有期徒刑肆月，如易科罰金，以新臺幣壹仟元
折算壹日；應執行有期徒刑陸月，如易科罰金，以新臺幣壹仟元
折算壹日。
    事實及理由
一、本件被告黃勝昇所犯之罪，為死刑、無期徒刑、最輕本刑 3
    年以上有期徒刑或高等法院管轄第一審案件以外之罪，而被
    告於本院準備程序進行中，就被訴事實為有罪之陳述，經本
    院告知簡式審判程序意旨，並聽取公訴人及被告之意見後，
    爰依刑事訴訟法第273 條之1 第1 項之規定合議裁定由受命
    法官獨任進行簡式審判程序。
二、犯罪事實：
    黃勝昇前於民國94年間因妨害自由案件，經本院以95年度
    簡字第264 號判決判處有期徒刑2 月，緩刑3 年確定，嗣遭
    撤銷緩刑，並經本院以97年度聲減字第502 號裁定減為有期
    徒刑1 月確定；復於96年間因竊盜案件，經本院以97年度
    壢簡字第188 號判決判處拘役30日確定；又於97年間因竊
    盜案件，經本院以97年度壢簡字第786 號判決判處拘役15日
    確定；再於97年間因竊盜案件，經本院以97年度壢簡字第
    1575號判決判處罰金新臺幣5,000 元確定，上開各罪刑，經
    接續執行，有期徒刑部分於97年8 月24日期滿執行完畢（拘
    役期間為97年8 月25日至97年9 月23日、97年9 月24日至97
    年10月8 日及易服勞役5 日）。又於97年間因竊盜案件，經
    本院以97年度審易字第1585號判決判處有期徒刑4 月，上訴
    後，經臺灣高等法院以97年度上易字第3042號判決上訴駁回
    確定；繼於97年間因竊盜案件，經本院以97年度壢簡字第22
    36號判決判處有期徒刑4 月確定；上開2 罪刑，經臺灣高等
    法院以98年度聲字第671 號裁定合併定應執行有期徒刑6 月
    確定，於98年4 月29日期滿執行完畢。再於99年間因竊盜案
    件，經本院以99年度簡上字第728 號判決判處有期徒刑6 月
    確定，於100 年1 月11日期滿執行完畢（於本案均構成累犯
    ）。詎猶不知悔改，竟利用其與張晴渝曾為夫妻關係，現仍
    同住在桃園縣中壢市○○路103 號之機會，意圖為自己不法
    之所有，於100 年1 月30日上午9 時許起至11時37分止內某
    時，趁張晴渝外出之際，徒手打開張晴渝放置在上址住處之
    皮包，竊取其所申請使用之聯邦銀行萬用金融卡（卡號：00
    00-0000-0000-0000 號）1 張得手。另意圖為自己不法之所
    有，於同日上午11時37分許，在址設桃園縣平鎮市○○路57
    之1 號之大潤發流通事業股份有限公司平鎮分公司（下稱大
    潤發）使用上開竊得之張晴渝金融卡，在刷卡簽單上簽署自
    己之姓名，刷卡購買液晶電視1 台（廠牌：LG、型號：37LD
    450） ，價值新臺幣（下同）22,900元，致大潤發之店員因
    而陷於錯誤，遂交付上開液晶電視1 台；隨後旋至址設桃園
    縣中壢市○○路○ 段427 號之天成當舖內，以1 萬元之代價
    典當予天成當鋪，並將典當後之金額全數花用殆盡。嗣因張
    晴渝返家後在黃勝昇之衣物口袋內發現購買上開物品之發票
    及其所有之金融卡，又在其所有之輕型機車置物箱內發現上
    揭天成當鋪之當票，始知上情。
三、認定被告犯罪所憑之證據：
  (一)被告黃勝昇於偵訊時及本院行準備程序暨審理中之自白。
  (二)告訴人張晴渝於警詢及偵訊中之指述；證人劉得名於警詢
      中之證述。
  (三)大潤發平鎮店送貨單、天成當鋪當票暨收當物品登記簿、
      聯邦銀行萬用金融卡卡號0000-0000-0000-0000 號刷卡資
      料及簽單各1 份。
四、核被告所為，係犯刑法第320 條第1 項之竊盜罪及同法第33
    9 條第1 項之詐欺取財罪。被告所犯上開2 罪間，犯意各別
    、行為互殊，構成要件亦不相同，應予分論併罰。又起訴意
    旨認被告所犯刑法第320 條第1 項竊盜罪及同法第339 條第
    1 項之詐欺取財罪，係以一行為觸犯數罪名，為想像競合犯
    ，應依刑法第55條之規定，從一重處斷，似有誤會，附此敘
    明。又被告有如前所述之犯罪科刑、執行情形，有臺灣高等
    法院被告前案紀錄表各1 份在卷可按，其於徒刑執行完畢後
    5 年內故意再犯本件有期徒刑以上之2 罪，均為累犯，均應
    依刑法第47條第1 項之規定加重其刑。爰審酌被告為圖自己
    私利，竟利用與被害人同住之機會，竊取其金融卡並使用之
    ，危害社會經濟交易安全秩序，對被害人造成損害，所為誠
    屬不該，惟念被告犯後能坦承犯行，態度尚佳暨其生活狀況
    、智識程度等一切情狀，分別量處如主文所示之刑，併均諭
    知易科罰金之折算標準及定應執行之刑，並諭知易科罰金折
    算標準。
五、應適用之法條：
    刑事訴訟法第273 條之1 第1 項、第299 條第1 項前段、第
    310 條之2 、第454 條第1 項，刑法第320 條第1 項、第33
    9 條第1 項、第47條第1 項、第41條第1 項前段、第51條第
    5 款，刑法施行法第1 條之1 第1 項、第2 項前段。
六、如不服本判決，應於判決送達後10日內向本院提出上訴狀（
    應附繕本），其未敘述上訴理由者，應於上訴期間屆滿後20
    日內補提理由書狀於本院，上訴於臺灣高等法院。
本案經檢察官高文政到庭執行職務。
中    華    民    國    100   年    10     月   27    日
                  刑事庭    法  官   黃翊哲
以上正本證明與原本無異。
                            書記官   洪明媚
中    華    民    國    100   年     10    月    27   日
附錄本案論罪科刑法條：
中華民國刑法第320條
意圖為自己或第三人不法之所有，而竊取他人之動產者，為竊盜
罪，處 5 年以下有期徒刑、拘役或 5 百元以下罰金。
意圖為自己或第三人不法之利益，而竊佔他人之不動產者，依前
項之規定處斷。
前二項之未遂犯罰之。
刑法第339條第1項
意圖為自己或第三人不法之所有，以詐術使人將本人或第三人之
物交付者，處5 年以下有期徒刑、拘役或科或併科1 千元以下罰
金。